臺灣新竹地方法院刑事判決　　　　　　　　　　　　　九十一年度易字第四一五號
　　公　訴　人　臺灣新竹地方法院檢察署檢察官
　　被　　　告　乙○○
　　選任辯護人　李文傑律師
　　　　　　　　林建鼎律師
　　被　　　告　甲○○
　　　　　（原名彭金鐘）
　　選任辯護人　徐原本律師
　　　　　　　　陳偉民律師
右列被告等因傷害案件，經檢察官提起公訴（九十年度偵字第三八七三號），本院判
決如左：
    主      文
乙○○傷害人之身體，處有期徒刑肆月，如易科罰金，以佰元折算壹日。又毀損他
人之自小客車擋風玻璃、右前車窗玻璃及車身鈑金，足以生損害於他人，處拘役伍拾
玖日，如易科罰金，以佰元折算壹日。
甲○○傷害人之身體，處有期徒刑伍月，如易科罰金，以佰元折算壹日。又毀損他
人之門及門鎖，足以生損害於他人，處拘役肆拾日，如易科罰金，以佰元折算壹日
。
    事      實
一、乙○○、甲○○為堂兄弟關係，且住處相鄰，並編訂為同一門牌號碼，然雙方因
    防火巷之糾紛時有爭執，甲○○並於民國八十七年九月間因毆打乙○○，經本院
    判處有期徒刑八月，並經臺灣高等法院以八十八年度上易字第一三八九號上訴駁
    回，並宣告緩刑三年確定（行為時在緩刑期間內）。乙○○於九十年五月十日凌
    晨在夜市設攤結束返家後，在其位於新竹縣湖口鄉波羅村三鄰十二號之住處二樓
    內整理、烘乾因雨淋濕之行動電話等產品器具時，甲○○自其住處三樓頂樓陽台
    圍牆翻越侵入乙○○住處之三樓陽台內，持磚塊砸毀乙○○住處三樓通往陽台之
    門及門鎖，致令不堪使用，足以生損害於乙○○，並躲在一旁，於乙○○聽見異
    聲上樓查看時，另行基於傷害人身體之犯意，持磚塊（未扣案）敲擊乙○○之頭
    部及左手臂，致乙○○受有三公分及一公分之三處撕裂傷、左臂挫傷等傷害，嗣
    因隨同上樓察看之乙○○母親彭劉月英在旁阻止，甲○○始由乙○○之三樓陽台
    翻越圍牆返回其住處。乙○○遭甲○○以磚塊敲擊頭部後，忿忿不平，並隨即持
    其所有之角鐵（未扣案）至隔壁甲○○住處一樓內，基於傷害人身體之犯意，以
    該角鐵毆打甲○○，致甲○○受有鼻骨骨折、顏面撕裂傷約三‧五公分、左肩右
    前臂鈍挫傷等傷害，嗣經甲○○之父親彭雲珍下樓後，乙○○始離開，然因乙○
    ○仍氣憤中，於返回其住處途中，以該角鐵擊打甲○○之妻龍瑞婧所有、甲○○
    使用（起訴書誤載為甲○○所有）之車牌號碼Ｌ八─五四六七號自小客車之擋風
    玻璃、右前車窗玻璃及車身鈑金，致該玻璃破裂及車身鈑金凹陷，足以生損害於
    龍瑞婧及甲○○。
二、案經乙○○、甲○○分別訴由新竹縣警察局竹北分局報請臺灣新竹地方法院檢察
    署檢察官偵查起訴。
    理      由
一、訊據被告乙○○矢口否認有於右揭時、地在被告甲○○之住處一樓持角鐵毆打甲
    ○○及毀損龍瑞婧所有、甲○○使用自小客車之擋風玻璃、右前車窗玻璃及車身
    鈑金之事實；另訊據被告甲○○固不否認有於右揭時、地在三樓頂樓陽台發生丟
    磚頭之事實，惟矢口否認有何侵入住宅或傷害之犯行，被告乙○○、甲○○均辯
    稱：並未毆打對方，係遭對方毆打云云。經查，被告乙○○之右開傷害、毀損部
    分，業據被告甲○○指訴綦詳，並有證人彭雲珍指證屬實，復有甲○○東元綜合
    醫院診斷證明書一紙、受傷之照片一幀及車損之照片三幀在卷足憑；被告甲○○
    侵入住宅、毀損、傷害部分，亦經被告乙○○指訴歷歷及證人彭劉月英於偵訊中
    之證述可按，且有乙○○財團法人天主教湖口仁慈醫院診斷證明書一紙、受傷之
    照片一幀及三樓陽台之門及門鎖之照片十一幀在卷足憑；復分別觀諸被告二人之
    診斷證明書上：所載被告甲○○之傷勢係鼻骨骨折、顏面撕裂傷約三‧五公分、
    左肩右前臂鈍挫傷等傷害、被告乙○○之傷勢係頭皮三公分及一公分之三處撕裂
    傷、左臂挫傷等傷害，與被告甲○○所指係乙○○以角鐵所造成（按甲○○以椅
    子抵抗，仍造成鼻骨、顏面及左肩右前臂受傷，應係具有相當長度之角鐵），被
    告乙○○所述甲○○以磚頭毆打頭部及左手臂，因此造成受傷之部位相符。況被
    告甲○○自承係拾起地上之磚頭丟向被告乙○○，可能有打到等語不諱，參以被
    告乙○○三樓樓頂進門處血跡斑斑（如偵查卷第四十四頁背面），堪認二人所訴
    受傷等情屬實，而以卷附車損照片、陽台之門及門鎖毀損之情形觀之，應係被告
    甲○○所指稱被告乙○○以角鐵毆擊、被告甲○○侵入住宅並以磚頭敲擊所造成
    無訛。被告二人前開之所辯，均不足採信。本件罪證明確，被告二人前開犯行，
    均堪以認定。至被告二人所指證人彭劉月英、彭雲珍分別為被告乙○○之母親、
    被告甲○○之父親，渠二人之證言難免有偏頗自己兒子之虞，而誇大對造之行為
    ，惟本件事證明確，已如前述，證述對於被告二人犯罪事實之認定部分，足堪採
    信，併此敘明。
二、核被告甲○○、乙○○所為，分別係犯刑法第二百七十七條第一項之傷害罪、同
    法第三百五十四條之毀損罪。被告甲○○另犯有刑法第三百零六條第一項之侵入
    住宅罪。被告甲○○所犯之侵入住宅罪與毀損罪間，有方法目的之牽連關係，應
    從一重毀損罪處斷。公訴人認被告甲○○所犯之傷害罪與前開二罪間，有方法結
    果之牽連關係，容有誤會，併予敘明。被告甲○○、乙○○二人，分別所犯傷害
    、毀損二罪之間，犯意各別，行為互殊，均應予分論併罰。爰審酌被告甲○○與
    乙○○二人係堂兄弟亦係鄰居關係，當敦親睦鄰，僅因細故相互毆打進而毀損物
    品，被告乙○○身為兄長，毀損汽車及出手毆弟，誠屬不該，惟被告甲○○應念
    及被告乙○○為長輩，觀其下手之部位及程度，更屬不該，二人如何為子女之表
    率，且於本院審理程序進行時，費心勸諭雙方和解，被告甲○○與乙○○之態度
    反覆不一，並於訴訟進行中，訟又生訟及所毀損物品之價值等一切情狀，各量處
    如主文所示之刑，並均諭知易科罰金之折算標準。又被告乙○○所有之角鐵一支
    ，雖為其所有供犯罪所用，及被告甲○○供犯罪所用之磚頭，均未扣案，為避免
    日後執行之困難，爰不為沒收之諭知，附此敘明。
據上論斷，應依刑事訴訟法第二百九十九條第一項前段，刑法第二百七十七條第一項
、第三百零六條第一項、第三百五十四條、第五十五條、第四十一條第一項，罰金罰
鍰提高標準條例第一條前段、第二條，判決如主文。
本案經檢察官林佳穎到庭執行職務。
中      華      民      國    九十一    年      八      月     三十     日
                                  臺灣新竹地方法院刑事第一庭
                                      法  官  林  秋  宜
右正本證明與原本無異。
如不服本判決書應於送達後十日內向本院提出上訴狀（應附繕本），上訴於臺灣高等
法院。
                                      書記官  鄒  茂  瑜
中      華      民      國    九十一    年      八      月     三十     日
附錄本案論罪科刑法條
刑法第二百七十七條
傷害人之身體健康者，處三年以下有期徒刑、拘役或一千元以下罰金。
犯前項之罪因而致人於死者，處無期徒刑或七年以上有期徒刑，致重傷者，處三年以
上十年以下有期徒刑。
刑法第三百零六條（侵入住居罪）
無故侵入他人住宅、建築物或附連圍繞之土地或船艦者，處一年以下有期徒刑、拘役
或三百元以下罰金。
無故隱匿其內，或受退去之要求而仍留滯者，亦同。
刑法第三百五十四條（毀損器物罪）
毀棄、損壞前二條以外之他人之物或令致不堪用，足以生損害於公眾或他人者，處二
年以下有期徒刑、拘役或五百元以下罰金。
